#### Contato

11959331571 (Mobile) max.wendell52@gmail.com

www.linkedin.com/in/maxwlima (LinkedIn)

maxaddress.com.br (Blog)

# Principais competências TCP/IP

Tecnologias Cisco Redes LAN-WAN

#### Certifications

NSE 1 Network Security Associate NSE 2 Network Security Associate Scrum Foundation Professional Certificate (SFPC)

Honors-Awards

Cisco Champion 2020

# Max Lima

Redes • Infraestrutura • TI

São Paulo Area, Brazil

#### Resumo

Eu sou um analista de TI, formado em Redes de Computadores pela Faculdade Impacta Tecnologia em 2019, fascinado por tecnologia e especificamente por redes/networking.

Aqui estão algumas das minhas experiências anteriores:

- Infraestrutura Linux e Redes
- Monitoramento de Redes (NOC)
- Suporte técnico de redes

Esses são alguns dos tópicos que estou estudando atualmente:

- CCNA 200-301 preparatório (Cisco Networking Academy -CCNAv7)
- Infraestrutura como Código (Ansible)
- Sistemas Operacionais (Linux)
- Programação (Python e Shell Script)

Por último, mas não menos importante, sou um colaborador ativo da comunidade, criando conteúdo gratuito sobre minha jornada para certificações, redes, infra, python, segurança e todas as coisas legais nas quais estou trabalhando e estudando atualmente, confira:

- Artigos técnicos publicados no meu blog (maxaddress.com.br)
- Blog reconhecido pela Cisco como parte do programa Cisco Champions 2020
- Em breve vídeos técnicos publicados no meu canal do YouTube (https://www.youtube.com/channel/UCTbek\_U6n3AYRlilERfk-Ow)

maxaddress.github.io/me

Experiência

## Argon Informática Ltda Analista de Infraestrutura Linux e Redes janeiro de 2020 - Present (6 meses)

Santo André, São Paulo

- Experiência em infraestrutura com implantação e migração de servidores Linux Cent OS.
- Procedimentos feito em campo e fornecendo alta disponibilidade (HA) aos clientes.
- Serviços de DHCP, Samba4, PostgreSQL, Payara Server entre outros.
- Cluster de HA usando HeartBeat e DRBD e sistema de arquivo ZFS para snapshot.
- Experiência com redes na implantação do firewall pf Sense e Endian, ambos open source, contendo proxy transparente, filtro de conteúdo e autenticação de usuários.
- Criação de VPNs utilizando pf Sense com OpenVPN.
- Contato com Oracle Cloud (OCI) para migração de servidores para a nuvem e monitoração utilizando o Nagios.
- E continuei com as minhas documentações de procedimentos para auxiliar os demais analistas em procedimentos que não tinham documentações.
- Experiência que me deu um background de linux, que eu não tinha.

## MaxAddress Networks Fundador e Criador de Conteúdo junho de 2018 - Present (2 anos 1 mês) São Paulo

- MaxAddress é um projeto criado com o intuito de compartilhar conhecimento da área de redes, segurança, linux e tecnologias para automação de infraestrutura de uma forma diferente.
- Nasceu depois da experiência em criação de manuais/tutoriais e treinamentos na empresa Multilaser, notei que eu gostava de aprender e ensinar sobre tecnologia.
- O blog serve como uma "documentação" da minha jornada, para tornar-se um Engenheiro de Redes.
   Compartilhando com os leitores as etapas dessa jornada.
- No início de 2020 conquisitei o reconhecimento da Cisco como blog parte do programa Cisco Champions 2020, referente a entusiastas que contribuem com a comunidade da cisco.

Agility Networks Tecnologia

Analista de Monitoramento de Redes (NOC)

agosto de 2019 - janeiro de 2020 (6 meses)

São Paulo

- Experiência em Central de Monitoramento de Redes (Command Center -NOC).
- Ambiente de monitoração 24/7, atuação sob escala 12x36.
- Monitoração e gerenciamento de servidores, links dedicados, VPNs, dispositivos de Data Center e dispositivos de rede como roteadores, switches, APs, firewalls, balanceadores de carga, entre outros.
- Monitoração e gerência baseada em Zabbix e Grafana.
- Gestão de incidentes/requisições e SLA sob metodologia ITIL com GLPI.
- Suporte N1 para Firewalls Palo Alto e Fortinet.
- Suporte N1 para balanceadores de carga da F5 Networks (Big-IP).
- Suporte N1 para servidores linux e Windows e à plataforma de virtualização Nutanix.

#### multilaser

Técnico de suporte de redes janeiro de 2016 - agosto de 2019 (3 anos 8 meses) São Paulo, Brasil

- Suporte técnico de redes para clientes finais e técnicos instaladores.
- Instalação e suporte de Roteadores, Switches, Repetidores e Firewalls.
- Contato diário com engenharia de produtos e provedores de internet (ISP) para melhorias nas features dos equipamentos e upgrade de firmwares.
- Vivência com protocolos de LAN/WAN, FTTH, DNS, DDNS, DHCP, PPP, MTU, DMZ, IEEE 802.11 (Wi-Fi), mesh, cloud, filtragem de URL/MAC, 802.1q VLAN, QoS entre outros.
- Criador de tutoriais para disponibilizar no site da empresa para auxiliar na configuração dos dispositivos.
- Criador e aplicador de treinamentos técnicos e comerciais de redes para novos colaboradores e vendedores.

# Formação acadêmica

Faculdade Impacta Tecnologia
Tecnólogo, Redes de Computadores · (2018 - 2019)

Cisco Networking Academy

#### SENAI São Paulo

Técnico, Montagem e Manutenção de Microcomputadores · (2017 - 2017)

# SENAI São Paulo

Técnico, Implantação de Redes Locais · (2016 - 2016)

# UNINOVE

Tecnólogo, Redes de Computadores · (2016 - 2017)